臺灣桃園地方法院民事裁定
110年度桃小字第1929號
原      告  張春帆  
上列原告與被告侯昀浩間請求損害賠償事件，原告提起刑事附帶
民事訴訟，經本院刑事庭裁定（110年度附民緝字第23號）移送
前來，本院裁定如下：
    主    文
原告應於收受本裁定翌日起三日內，向本院補繳第一審之裁判費
新臺幣壹仟元，逾期未補繳，即駁回原告之訴。
    理    由
一、按因財產權提起民事訴訟，應依民事訴訟法第77條之13規定
    繳納裁判費，此為起訴必備之程式。又原告起訴不合程式或
    不備其他要件，依其情形可以補正者，審判長應定期間先命
    補正，逾期仍未補正，法院應以裁定駁回之，民事訴訟法第
    249條第1項第6款定有明文，並依同法第436條第2項規定，
    於簡易訴訟程序亦適用之。次按因犯罪而受損害之人，於刑
    事訴訟程序固得附帶提起民事訴訟，對於被告請求回復其損
    害，但其請求回復之損害，以被訴犯罪事實所生之損害為限
    ，否則縱令得依其他事由，提起民事訴訟，亦不得於刑事訴
    訟程序附帶為此請求。此項限制，於該附帶民事訴訟經刑事
    法院依刑事訴訟法第504條第1項規定以裁定移送同院民事庭
    後，亦有其適用（最高法院97年度台上字第1809號判決意旨
    參照）。又刑事附帶民事訴訟，經刑事庭依刑事訴訟法第50
    4條第1項規定裁定移送於同院民事庭後，民事庭如認其不符
    同法第487條第1項規定之要件時，應許原告得繳納裁判費，
    以補正起訴程式之欠缺（最高法院民事大法庭108年度台抗
    大字第953號裁定參照）。
二、本件原告就本院106年度原訴字第64號、109年度訴緝字第89
    號刑事案件提起刑事附帶民事訴訟，請求被告給付新臺幣（
    下同）20,000元，及自起訴狀繕本送達翌日起至清償日止，
    按週年利率5％計算之利息。本件原告主張因被告之行為造成
    原告精神折磨、時間損耗、心情不寧、擔憂再被盜刷、整日
    提心吊膽，故應賠償20,000 元，惟詐欺取財罪係保護個人
    財產法益之罪，評價重點在財產權之侵害，刑事判決認定之
    事實所生損害亦為財產權之侵害，至於民法第195條第1項則
    係用以請求非財產上損害之規定，原告依此請求賠償20,000
    元精神慰撫金，非被告上開詐欺刑事案件因詐欺所得利益，
    非屬刑事判決認定詐欺取財罪犯罪事實之範圍，依前揭說明
    ，自無從於附帶民事訴訟求償。是本件原告提起附帶民事訴
    訟，並不合法，惟依前揭說明，原告仍得以繳納裁判費之方
    式，補正前開起訴程式之欠缺。又本件原告主張被告應賠償
    20,000元，應徵第一審裁判費1,000元，茲依民事訴訟法第4
    36條第2項準用第249條第1項但書之規定，命原告於收受裁
    定翌日起3日內補繳，如逾期未為補繳，即駁回原告之訴。
三、依民事訴訟法第436條第2項、第249條第1項但書，裁定如主
    文。
中　　華　　民　　國　　110 　年　　12　　月　　17　　日
                  桃園簡易庭　法　官　曾耀緯
以上為正本係照原本作成。
本裁定不得抗告。
中　　華　　民　　國　　110 　年　　12　　月　　17　　日
                              書記官　張俊睿